臺灣高雄地方法院刑事判決　　　　　　　96年度訴字第2150號
公　訴　人　臺灣高雄地方法院檢察署檢察官
被　　　告　乙○○
　　　　　　　　　　（在臺灣高雄第二監獄受刑中）
上列被告因違反毒品危害防制條例案件，經檢察官提起公訴（96
年度毒偵字第2562號），嗣因被告就被訴事實為有罪之陳述，經
本院告知簡式審判程序意旨，並聽取公訴人及被告之意見後，本
院合議庭裁定由受命法官獨任依簡式審判程序審理，判決如下：
    主  文
乙○○施用第一級毒品，累犯，處有期徒刑拾月。扣案之第一級
毒品海洛因壹包（含包裝袋，驗前淨重零點零柒公克、驗後淨重
零點零肆伍公克）沒收銷燬。
    事  實
一、乙○○前於民國84年間因懲治盜匪條例案件，經本院以84年
    度訴字第1765號判決判處有期徒刑7 年6 月確定，於88年8
    月19日假釋付出獄，其於假釋期間內復涉犯竊盜及違反毒品
    危害防制條例等罪，經本院就其竊盜部分以90年度易字第
    4132號判處有期徒刑4 月，就違反毒品危害防制條例部分判
    處有期徒刑7 月，並經本院以91年度聲字第3054號定應執行
    有期徒刑10月確定，併前開懲治盜匪條例撤銷假釋接續執行
    後，於95年7 月16日執行完畢。另因施用毒品案件，經本院
    以90年度毒聲字第6738號裁定送觀察、勒戒後，認無繼續施
    用毒品之傾向，經臺灣高雄地方法院檢察署檢察官於91年1
    月8 日以90年度毒偵緝字第671 號為不起訴處分確定。復因
    施用毒品案件，經本院以91年度毒聲字第926 號裁定送觀察
    、勒戒後，認有繼續施用毒品之傾向，由本院以91年度毒聲
    字第2441號裁定令入戒治處所施以強制戒治，期間經評定為
    合格，再由本院以91年度毒聲字第7179號裁定停止戒治，所
    餘戒治期間付保護管束，於92年5 月6 日執行強制戒治期滿
    。詎仍不知戒絕毒癮，明知海洛因係毒品危害防制條例第2
    條第2 項第1 款所明定之第一級毒品，不得持有及施用，竟
    基於施用第一級毒品海洛因之犯意，於96年2 月24日上午某
    時，在高雄縣、市內某不詳地點，以將第一級毒品海洛因摻
    水置於注射針筒內施打身體之方式，施用第一級毒品海洛因
    1 次。嗣於96年2 月24日13時許，因形跡可疑，為警在高雄
    縣大寮鄉○○村○○路130 之60號前產業道路盤查查獲，並
    扣得其所有供施用之第一級毒品海洛因1 包（驗前淨重0.07
    公克、驗後淨重0.045 公克），且經其同意採集尿液送驗，
    檢驗結果呈海洛因代謝物嗎啡陽性反應，始悉上情。
二、案經高雄市政府警察局苓雅分局報請臺灣高雄地方法院檢察
    署檢察官偵查起訴。
    理  由
一、按本件被告乙○○所犯係死刑、無期徒刑、最輕本刑為3 年
    以上有期徒刑以外之罪，其於準備程序就前揭被訴事實為有
    罪之陳述，經受命法官告知簡式審判程序之旨，並聽取其與
    公訴人之意見後，本院認無不得或不宜改依簡式審判程序進
    行之處，爰依刑事訴訟法第273 條之1 第1 項、第284 條之
    1 ，裁定本件由受命法官獨任進行簡式審判程序，合先敘明
    。
二、訊據被告乙○○對於上揭時、地施用第一級毒品海洛因之事
    實坦承不諱，且被告為警查獲後，於96年2 月24日15時10分
    許所採集之尿液，經送驗結果，呈嗎啡陽性反應，此有高雄
    市立凱旋醫院96年3 月5 日報告編號A00000000 號濫用藥物
    尿液檢驗報告、高雄市政府苓雅分局偵辦毒品案件嫌疑人尿
    液採證尿液對照表各1 份附卷可稽。扣案之疑似海洛因粉末
    1 包，經送請上開醫院鑑定結果，確為第一級毒品海洛因（
    驗前淨重0.07公克、驗後淨重0.045 公克），此有上開醫院
    96 年3月19日高市凱醫驗字第3610號濫用藥物成品檢驗鑑定
    書1 紙在卷可憑。是被告上揭出於任意性之自白與事實相符
    ，應堪採為被告有罪之證據，則被告施用第一級毒品海洛因
    1 次之犯行，堪以認定。
三、被告乙○○因施用毒品案件，經本院以90年度毒聲字第6738
    號裁定送觀察、勒戒後，認無繼續施用毒品之傾向，經臺灣
    高雄地方法院檢察署檢察官於91年1 月8 日以90年度毒偵緝
    字第671 號為不起訴處分確定。復因施用毒品案件，經本院
    以91年度毒聲字第926 號裁定送觀察、勒戒後，認有繼續施
    用毒品之傾向，由本院以91年度毒聲字第2441號裁定令入戒
    治處所施以強制戒治，期間經評定為合格，再由本院以91年
    度毒聲字第7179號裁定停止戒治，所餘戒治期間付保護管束
    ，於92年5 月6 日執行強制戒治期滿，此有臺灣高等法院被
    告前案紀錄表1 紙在卷足參，其於前案強制戒治執行完畢後
    ，5 年內再犯本件施用毒品罪之事實，事證明確，應予依法
    論科。
四、核被告乙○○所為，係犯毒品危害防制條例第10條第1 項之
    施用第一級毒品罪。被告施用毒品前之持有毒品行為，本應
    以持有毒品罪論，惟持有後進而施用，其持有之低度行為應
    被施用之高度行為所吸收，故不再另論其持有毒品罪。被告
    前於84年間因懲治盜匪條例案件，經本院以84年度訴字第
    1765號判決判處有期徒刑7 年6 月確定，於88年8 月19日假
    釋付出獄，其於假釋期間內復涉犯竊盜及違反毒品危害防制
    條例等罪，經本院就其竊盜部分以90年度易字第4132號判處
    有期徒刑4 月，就違反毒品危害防制條例部分判處有期徒刑
    7 月，並經本院以91年度聲字第3054號定應執行有期徒刑10
    月確定，併前開懲治盜匪條例撤銷假釋接續執行後，於95年
    7 月16日執行完畢之事實，有臺灣高等法院被告前案紀錄表
    1 份在卷可參，其受有期徒刑之執行完畢後，5 年以內故意
    再犯本件有期徒刑以上之罪，為累犯，應依刑法第47條第1
    項之規定，加重其刑。爰審酌被告經強制戒治及經刑事處罰
    後，仍不知戒惕，再次施用，無視於毒品對於自身健康之戕
    害及國家對於杜絕毒品犯罪之禁令，再次施用毒品，惡性非
    輕，然念及坦承犯行及所犯為自戕行為等一切情狀，量處如
    主文所示之刑，以資懲儆。扣案之第一級毒品海洛因1 包（
    驗前淨重0.07公克、驗後淨重0.045 公克），屬查獲之第一
    級毒品，爰依毒品危害防制條例第18條第1 項前段規定，不
    問屬於犯人與否，均予宣告沒收銷燬之；而毒品包裝於毒品
    鑑驗後仍包覆毒品，包裝袋上有微量毒品殘留，客觀上已與
    毒品無法析離，亦應依前揭規定併予沒收銷燬之。至於鑑驗
    耗損之第一級毒品海洛因，既已滅失，爰不再行諭知沒收銷
    燬。
據上論斷，應依刑事訴訟法第273 條之1 第1 項、第284 條之1
、第299 條第1 項前段，毒品危害防制條例第10條第1 項、第18
條第1 項前段，刑法第11條前段、第47條第1 項，判決如主文。
本案經檢察官甲○○到庭執行職務。
中　　華　　民　　國　　96　　年　　6 　　月　　29　　日
                  鳳山刑事第一庭      法　官  林芳華
以上正本證明與原本無異。
如不服本判決，應於判決送達後10日內，向本院提出上訴狀。
中　　華　　民　　國　　96　　年　　6 　　月　　29　　日
                                      書記官  黃靖媛
附錄本案論罪科刑法條
毒品危害防制條例第10條
施用第一級毒品者，處 6 月以上 5 年以下有期徒刑。
施用第二級毒品者，處 3 年以下有期徒刑。
